臺灣高等法院民事裁定　　　　　　
110年度抗字第605號
抗  告  人  黃清花  
上列抗告人因與相對人李劉豆間聲請停止執行事件，對於中華民
國110年3月29日臺灣桃園地方法院110年度聲字第163號裁定，提
起抗告，本院裁定如下：
    主  文
抗告駁回。
抗告費用由抗告人負擔。
    理  由
一、抗告意旨：相對人對伊聲請原法院108年度司執字第53207號
    強制執行事件（下稱系爭執行事件），嗣伊向相對人提起原
    法院110年度訴字第583號返還不當得利等事件（下稱系爭訴
    訟），系爭執行事件實有停止執行必要，原裁定卻駁回伊聲
    請供擔保停止執行，爰提起抗告，聲明廢棄原裁定等語。
二、按有回復原狀之聲請，或提起再審或異議之訴，或對於和解
    為繼續審判之請求，或提起宣告調解無效之訴、撤銷調解之
    訴，或對於許可強制執行之裁定提起抗告時，法院因必要情
    形或依聲請定相當並確實之擔保，得為停止強制執行之裁定
    ，強制執行法第18條第2項定有明文。經查，抗告人曾以其
    向相對人提起原法院108年度訴字第1626號債務人異議之訴
    ，聲請供擔保停止執行系爭執行事件，經原法院108年度聲
    字第180號裁定准許在案，有裁定書在卷可參（見系爭訴訟
    影卷第13-15頁），惟上開事件經原法院108年度訴字第1626
    號判決及本院109年度上字第821判決敗訴，復經本院109年
    度上字第821號裁定駁回第三審上訴確定，有上開判決書、
    裁定書及辦案進行簿在卷可參（依序見系爭訴訟影卷17-30
    頁、本院卷第13-15頁）。雖抗告人又提起系爭訴訟，惟
　　無訴之聲明，僅略以其在無知被誤導陷於錯誤情況下簽立面
    額新臺幣257萬元本票予相對人，依侵權行為與不當得利法
    則以及拒絕債務履行而請求等語。原法院於110年3月29日裁
    定命其補正應受判決事項之聲明，抗告人僅於110年4月12日
    具狀表示訴之聲明為「確認兩造間債務不存在」，惟此後未
    再補正具體訴之聲明內容，亦有起訴狀、裁定書、補正狀與
    電話紀錄表在卷（見系爭訴訟影卷第3-12、33、37頁、本院
    卷第17、19頁）。依上開資料，可知抗告人所提系爭訴訟，
    並非依民事訴訟法第164條第1項規定對於確定判決聲請回復
    原狀或提起再審，亦非本於強制執行法第14條、第15條規定
    之異議權所提異議之訴，更非對於和解為繼續審判之請求，
    或提起宣告調解無效之訴、撤銷調解之訴，核與強制執行法
    第18條第2項所定之聲請、訴訟或抗告，均有不同，無從聲
    請停止執行。是抗告人執此聲請供擔保停止執行云云，為無
    理由，不應准許。
三、綜上所述，原裁定駁回抗告人聲請停止執行，並無不合。抗
    告意旨指摘原裁定不當，聲明廢棄，為無理由，應予駁回，
    爰裁定如主文。
中　　華　　民　　國　　110 　年　　7 　　月　　7 　　日
　　　　　　　　  民事第四庭    
                      審判長法　官  傅中樂
                            法　官  管靜怡　　　
                            法　官　吳燁山　　
正本係照原本作成。
本裁定除以適用法規顯有錯誤為理由外，不得再抗告。如提起再
抗告，應於收受送達後10日內委任律師為代理人向本院提出再抗
告狀。並繳納再抗告費新臺幣１千元。
中　　華　　民　　國　　110 　年　　7 　　月　　7 　　日
　　　　　　　　　　　　　　書記官  莊雅萍